Inventaris van het archief van mr. Paulus Buys, 1572-1587
Nationaal Archief, Den Haag
- BUYS ALS LANDSADVOCAAT VAN HOLLAND EN WEST-FRIESLAND
  - Stukken betreffende het bestuur van het gewest Holland., A
    - Algemeen, A.1
      - Ingekomen stukken, A.1.2
        - Rekest van Jacob Bol, gewezen ontvanger-generaal van de Staten van Holland, ingediend bij de Staten van Holland, om teruggave van zijn particuliere papieren; met gunstig appointement., 1577; 4; 1 stuk
        - Rekest van Dirk Dirksz., sluiswachter van Goejanverwellesluis, ingediend bij de Staten van Holland, om hem in zijn functie te handhaven; met gunstig appointement; met bijlagen., 1577; 5; 1 omslag
    - Bijzonder, A.2
      - Instructies, A.2.1
        - VOOR DE STADHOUDERS, A.2.1.1
          - Instructies voor prins Willem van Oranje van Karel V en Filips II, betreffende het bestuur, de financiën en de binnen- en buitenlandse politiek, met de nodige toegevoegde restricties, 1540, 1559; afschriften., (1590); 6; 1 katern
          - Akte van benoeming door de Staten van Holland en Zeeland van prins Willem van Oranje, als gouverneur in plaats van Filips II; met instructies voor het te voeren beleid, 1581; afschrift., (1585); 7; 1 stuk
          - Akte van benoeming door de Staten van Holland en Zeeland van prins Willem van Oranje, met toekenning van het volledige financiële, juridische en militaire gezag in deze gewesten, 1581; afschrift., (1588); 8; 1 katern
          - Akten van benoeming door de Staten van Holland en Zeeland voor prins Maurits, als gouverneur, kapitein-generaal en admiraal in deze gewesten, 1585; afschriften., (1595) en 16e eeuw; 9; 1 omslag
            In duplo.
          - Akte van benoeming door de Staten van Holland en Zeeland van prins Maurits, als opvolger van prins Willem van Oranje; met instructies voor zijn functie als gouverneur, kapitein-generaal en admiraal, 1585; afschriften., (16e eeuw); 10; 1 stuk
          - Extracten uit de resoluties van de Staten van Holland van 1 en 14 november 1585, betreffende de aanstelling van prins Maurits als gouverneur, kapitein-generaal en admiraal, inzake de samenvoeging van de gewesten Holland, Zeeland en Utrecht, 11; 1 katern
        - VOOR DE GECOMMITTEERDEN TER STATEN-GENERAAL, A.2.1.2
          - Commissie van de Staten van Holland voor Nicasius Sille, pensionaris van Amsterdam, Johan van Oldenbarnevelt, pensionaris van Rotterdam en François van Maelson, pensionaris van Enkhuizen, om als gecommitteerden in de vergadering van de Staten-Generaal de door de Staten van Holland aan prins Maurits gegeven instructies te verantwoorden, 1585., 12; 1 stuk
      - Financiën, A.2.2
        - Algemeen (Ingekomen stukken), A.2.2.1
          - Stukken betreffende nog door de de Staten van Holland en Zeeland - op bevel van de Staten-Generaal en de schepenen van Antwerpen, krachtens de Pacificatie van Gent en de Unie van Utrecht - te heffen belastinggelden en de financiële bijdragen in de oorlogskosten, 1578; met afschriften., 1580; 13; 1 omslag
          - Memorie van de gedeputeerden van de Staten van Holland aan prins Willem van Oranje, om zijn aandeel in de contributie van de Hollands-Zeeuwse troepen, alsmede in de quoten van Holland en Zeeland bij te dragen, 1580; afschrift., 16e eeuw; 14; 1 stuk
          - Rekesten van twaalf militairen, ingediend bij de Staten van Holland, om verlening van toegezegde gelden voor hun missie naar Amsterdam, met bijlagen., ca. 1580; 15; 1 omslag
          - Rekesten van de schout en gezworenen van de dorpen Arkel, Schelluinen, Hoornaar, Leerbroek, Nieuwkoop, Oosterwijk, Weesp en Weesperkarspel, ingediend bij de Staten van Holland, om uitstel van achterstallige betalingen en verlichting van de quotisatie in de verpondingen., 1582; 16; 1 omslag
        - Bijzonder (Rekeningen en borderellen), A.2.2.2
          - Kohier van de extra-ordinaris beden van de Staten van Holland en West-Friesland, betreffende taxaties en omzettingen, geïnd bij de blijde inkomst van Filips de Schone aartshertog van Oostenrijk, 1496; afschrift., (1562); 17; 1 katern
            Vermoedelijk retro-acte bij inventarisnummer 25.
          - Legger van de liquidatie van de honderdste penning, zoals deze door de commissarissen van het Noorderkwartier op de goederen aldaar werd geïnd., 1574; 18; 1 stuk
          - Maandstaat over april 1576 van aan enkele compagnieën verschuldigde bezoldigingen en terugbetaalde leningen, opgemaakt door de Rekenkamer van Holland; minuut., 19; 1 stuk
          - Staten en borderellen van rekeningen, houdende de inkomsten uit de domeinen en licenten op de impost, quoten, contributies, omslagen en uitgaven voor de tractementen in het leger, opgemaakt door de ontvangers-generaal en de ontvangers-rekenmeester van de Staten van Holland., 1572-1577; 20-23; 8 katernen
            - Ontvanger-generaal François van Valkenstein1572, 20; 4 katernen
            - Ontvanger-generaal Nicolaas van der Laan1573, 21; 2 katernen
            - Jacob Muys1577, 22; 1 katern
            - Ontvangers-rekenmeesters Joost van Alblas, Cornelis van Mierop, Reimer, Van Vrecksen en Pieter Hanneman1572-1576, 23; 1 katern
          - Memorie van redres op de verpondingen in het Noorder- en Zuiderkwartier, opgemaakt door de commissarissen van prins Willem van Oranje en de Staten van Holland over de jaren 1582-1583; afschrift., (1590); 24; 1 stuk
          - Staat van leggers, betreffende de in de jaren 1561. 1569, 1581 en 1584 in het Noorderkwartier opgebrachte belastingen; opgemaakt door Cornelis van Mierop en Jacob Bol, ontvangers-generaal van de Staten van Holland en Jan Aalbrechtsz. Raad, ontvanger van de Staten van Holland; met de desbetreffende rekeningen als retroacta op de staat., 25; 1 omslag
            Jan Aalbrechtsz. Raad, ontvanger; 10e penning, 1561.
            1 katern
            Jacob Bol, ontvanger-generaal; 100e penning, 1569.
            Cornelis van Mierop, ontvanger-generaal en Jan Aalbrechtsz. Raad, ontvanger; enkele verponding, 1581.
            Cornelis van Mierop, ontvanger-generaal; dubbele verponding, 1584.
          - Klad-aantekeningen van Jan van Zwieten, ontvanger van de taxaties van de Staten van Holland, betreffende de quotisatie in 1581 en de contributie in 1584., (1585); 26; 1 stuk
          - Kohieren van de contributies, opgemaakt door Jan van Zwieten, ontvanger van de taxaties van de Staten van Holland, voor prins Maurits over 1584; afschrift, 1585; met retro-acta, 1515, 1581; afschriften., 1581 en 16e eeuw; 27; 1 omslag
          - Kohier van de contributies, opgemaakt door Jan van Zwieten, ontvanger van de verpondingen van het Noorderkwartier, over 1584, concept; afschrift, met bijlagen., 1585; 28; 1 band
            Deze band vormt waarschijnlijk een aanvulling op inventarisnummer 27.
          - Akte van autorisatie van de Staten van Holland voor de leden van de Rekenkamer van Holland om enkele dorpen in de omgeving van de steden Utrecht en Montfoort in bescherming te nemen., 1576; 29; 1 stuk
          - Commissie van de Gecommitteerde Raden van Zeeland voor de deurwaarder om met het oog op het herstel van de dijken de achterstallige bijdragen van de polders St. Annaland, Hannebosdijk en Mogershil te innen: authentiek afschrift., 1580; 30; 1 stuk
          - Commissie van de Staten van Holland voor Gerard van Poelgeest, Johan Wensen, Dirk Jansz. Lonck, Albrecht Cornelisz. Coomans en mr. Paulus Buys, als gecommitteerden ter vergadering van de gedeputeerden der geünieerde provincies, inzake de regeling der convooigelden en de verdediging van de Bommelerwaard, 1580; afschrift., (1585); 31; 1 stuk
      - Militaire zaken, A.2.3
        - Monsterrol van een vendel voetknechten, gemonsterd door hopman Johan Schetter voor het regiment van Diederik van Sonoy, in dienst van prins Willem van Oranje, 1573; 32; 1 katern
        - Aantekeningen, betreffende voor de kleding van de hellebaardiers van prins Willem van Oranje geleverde stoffen, met bijlagen., (1574); 33; 1 omslag
        - Missive van prins Willem van Oranje aan de Staten van Holland met voorstellen de oorlog tegen Spanje voort te zetten; het leger en de vloot te versterken en een admiraal-generaal over Holland en Zeeland aan te stellen en het onderhoud van de door Lodewijk van Nassau aangeworven troepen voor hun rekening te nemen, (1574); afschrift, met bijlage., 1578; 34; 1 omslag
        - Commissie door de Staten van Holland van Hendrik Houtman tot opzichter van de fortificatiën op de Goudse sluis en de Heimansbrug en tot bewaarder van de ammunitie, 1575; afschrift., 1578; 35; 1 stuk
        - Instructies voor de commissarissen van de monstering, uitgevaardigd door prins Willem van Oranje., 1578; 36; 1 katern
        - Ordonnantie voor de oversten en bevelhebbers, uitgevaardigd door prins Willem van Oranje, stadhouder en kapitein van de gewesten Brabant, Holland, Zeeland, West-Friesland en Utrecht, betreffende een uitbreiding van de ruiterij en het voetvolk in Holland en Zeeland; met voorschriften inzake de krijgsdiscipline, 1578; afschrift., 1582; 37; 1 katern
        - Ordonnantie op het krijgsvolk, uitgevaardigd door prins Willem van Oranje, als gouverneur en kapitein van de gewesten Holland, Zeeland, Brabant en Utrecht, betreffende de indeling van de compagnieën, de monstering, de soldij en de krijgsdiscipline, 1578; met eenvoudige en authentieke afschriften., 38; 1 omslag
        - Instructie van de Staten van Holland voor Johan van Renesse, commissaris-generaal van de munitie, om namens de gewesten Friesland, de Ommelanden en Overijssel met de Staten van Holland over een betere bewapening van de grensplaatsen te onderhandelen, 1580; afschrift., 39; 1 stuk
        - Artikelbrief, reglement van prins Willem van Oranje en de de Staten van Holland en Zeeland voor de kolonels en kapiteins, betreffende de krijgsdiscipline, de monstering en de soldij, 1582; met instructies voor Filips, graaf van Hohenlohe, luitenant-generaal van prins Willem van Oranje, om de wanorde binnen het leger te onderdrukken, 1581; met eenvoudige en authentieke afschriften., 1581 en 1582; 40; 1 omslag
          In Nederlandse en Franse versie.
        - Ordonnanties voor jonkheer Dietrich van Vijgh, heer van Zoilen, uitgevaardigd door prins Willem van Oranje en de Staten van Holland, om de Staatse troepen uit te breiden, met een toezegging in verband met de bezoldiging; authentiek afschrift, met bijlage., 1586; 41; 1 omslag
        - Instructies voor de commissaris-generaal van de monstering, uitgevaardigd door de Staten-Generaal, betreffende de uitbetaling aan de troepen, de controle van de verschillende rollen en het uitbrengen van rapport aan de regering in verband met de monstering van Engelse voetknechten en ridders, alsmede de garnizoenen, gelegerd in den Briel, Vlissingen en fort Rammekens, 1586; afschrift., (1590); 42; 1 katern
      - Rechtspraak, A.2.4
        - Stukken betreffende het door Paschier Florequin, koopman in Engeland, eiser van actie en verweerder in reconventie, tegen Jasper van Vosbergen, baljuw van Zierikzee, verweerder en eiser respective, aangespannen proces, wegens het door de laatstgenoemde niet tijdig terugbetalen van een geleende som gelds en het betalen van de daaraan verbonden boete; afschriften, 1570-1574; met een inventarislijst van het overgelegde bewijsmateriaal., 43; 1 omslag
          - Stukken, overgelegd door Paschier Florequin aan het Hof van Holland, als bewijsmateriaal in zijn proces tegen Jasper van Vosbergen.
          - Inventarislijst van het bewijsmateriaal, overgelegd aan het Hof van Holland.
        - Stukken betreffende het door de Staten van Holland, als eisers in conventie en verweerders in reconventie, tegen Jacob Muys, voormalig ontvanger-generaal van de Staten van Holland, verweerder en eiser respective, aangespannen proces, wegens door de laatstgenoemde bij het afsluiten van zijn rekeningen gemaakte fouten; met een inventarislijst van het overgelegde bewijsmateriaal, 1584, 1586., 44; 1 omslag
          - Stukken betreffende het proces tegen Jacob Muys, gewisseld tussen de Staten van Holland en de Hoge Raad, 1584, 1586; minuut, eenvoudige en authentieke afschriften, 1584 en 1586.
          - Stukken betreffende de benoeming van Jacob Muys en afschriften van financiële bescheiden, overgelegd als bewijsmateriaal, 1576, 1578-1583; afschriften, 1584.
          - Inventarislijst van het overgelegde bewijsmateriaal, (1584).
  - Stukken betreffende binnenlandse aangelegenheden, B
    - Mandaat van prins Willem van Oranje en de Staten van Holland en Zeeland voor Arnout van Dorp, Willem van Nijevelt, mr. Adriaan van der Mijle en Cornelis Adriaansz., pensionaris van Zierikzee, om met de commissarissen van Filips II te Breda vredesonderhandelingen te beginnen., 1575; 45; 1 stuk
    - Stukken betreffende het tussen de gedeputeerden van prins Willem van Oranje en de Staten van Holland en Zeeland met de commissarissen van Filips II gevoerde overleg, inzake de Bredase vredesonderhandelingen., 1575; 46; 1 omslag
    - Stuk, houdende antwoord van prins Willem van Oranje, de gedeputeerden van de Staten van Holland en Zeeland en hun bondgenoten aan Filips II, om na het mislukken van de vredesonderhandelingen te Breda hun opvattingen ten aanzien van vrede en godsdienst bekend te maken; authentiek afschrift, bezegeld door Filips de la Torre, ordinaris-secretaris van de Geheime Raad van prins Willem van Oranje, en door die van Zaltbommel., 1575; 47; 1 stuk
    - Missive van de gedeputeerden van de steden Dordrecht, Delft en Leiden, als vertegenwoordigers van prins Willem van Oranje en de Staten van Holland, inzake de vereniging van Heusden met de Staten van Holland en de benoeming van een kastelein aldaar., 1577; 48; 1 stuk
    - Bezwaarschrift van de Staten van Holland inzake de justitiële verhoudingen tussen en binnen de gewesten Holland en Zeeland, ingediend bij de ridderschap, met het verzoek om uitspraak in deze, met apostilles; afschrift., 1580; 49; 1 stuk
    - Brief van Nicolaas Bruynink, secretaris van prins Willem van Oranje, aan Coenraad de Rechtere, secretaris van de Staten van Holland en Zeeland, over de aanval op Antwerpen door Frans, hertog van Anjou, landvoogd van de geünieerde provincies, en de dientengevolge te nemen maatregelen in Holland en Zeeland, 1583; afschrift., 50; 1 stuk
    - Missive van de Staten van Zeeland aan de Staten van Holland over de val van Antwerpen en de houding van Vlaanderen daarin met betrekking tot het Noorden, 1583; afschrift., 51; 1 stuk
  - Stukken betreffende buitenlandse aangelegenheden, C
    - Zuidelijke Nederlanden, C.1
      - Missive van Frederik Perrenot, heer van Granvelle, gouverneur van de stad Antwerpen, aan Ferdinand Alvarez de Toledo, hertog van Alva, landvoogd van de geünieerde provincies, om aan te tonen, dat hij het beleg van de steden Berg en Luik met de huidige troepensterkte niet kan breken, 1573; afschrift., 1577; 52; 1 stuk
      - Stuk, houdende de tekst van verschillende brieven, gekopieerd door Antoine Perrenot, kardinaal van Granvelle, voor Morillon, proost van Aire, betreffende de oorlogshandelingen van Spanje in Portugal, Frankrijk, de geünieerde provincies en Duitsland, 1580; afschrift., 53; 1 stuk
      - Brief van Alexander Farnese, hertog van Parma, aan het bestuur en de inwoners van Brussel, om prins Willem van Oranje te verlaten en zich met Filips II te verzoenen, 1580: afschrift., 54; 1 stuk
      - Brief van Caspar Schetz, heer van Grobbendonk, aan Antoine Perrenot, kardinaal van Granvelle, betreffende door de Spanjaarden gemaakte militaire beleidsfouten en adviezen ter verbetering, 1580; met een opmerking over de oorlogstoestand in Groningen en Friesland, 1580; afschrift., 55; 1 stuk
      - Brief van Alexander Farnese, hertog van Parma, aan de inwoners van de stad Gand om een vergadering bijeen te roepen om een verzoening tussen de door de protestanten geteisterde provincies te bewerkstelligen, 1583; afschrift., 1585; 56; 1 stuk
    - Andere landen, C.2
      - Instructie voor Joachim Ortel, commissaris van de monstering, bij zijn benoeming door de Staten van Holland tot gecommitteerd agent in Engeland om de financiële, de juridische-diplomatieke en consulaire verhoudingen met het koninkrijk der Nederlanden, aldaar te regelen, 1582; afschrift., 16e eeuw; 57; 1 katern
- BUYS ALS AFGEVAARDIGDE VAN DE STATEN VAN HOLLAND TER STATEN-GENERAAL
  - Stukken betreffende binnenlandse aangelegenheden van de geünieerde provincies, A
    - Algemeen, A.1
      - Akte van verantwoording van prins Willem van Oranje en de Raad van Brabant voor de op 5 september 1576 in staatsbelang uitgevoerde arrestaties van enkele leden van de Raad van State, afschrift, 58; 1 stuk
      - Brief van Jan Gijsbertsz. uit Nijmegen aan Gerrit Willemsz. te Delft, betreffende het overleg tussen de gezanten van don Juan van Oostenrijk met de Staten van Gelderland en een mededeling over de missie van de heren Leonard van Casembroot en Jacob Muys, als gedeputeerden van de Staten van Holland naar Gelderland, 1577; 59; 1 stuk
    - Bijzonder, A.2
      - Instructie, A.2.1
        - Instructies, opgesteld door de gedeputeerden van de Staten-Generaal, voor prins Maurits en de Raad van State ten aanzien van hun financiële huishouding, de leiding van het leger en de vloot, de buitenlandse contacten en het afleggen van de eed van trouw door laatstgenoemden, 1585; afschrift., (16e eeuw); 60; 1 katern
      - Financiën, A.2.2
        - Algemeen
          - Brief van Filips II aan de Raad van Financiën om don Juan Luis de la Cerda, hertog van Medina Celi, toekomstig landvoogd van de geünieerde provincies, het hem nog niet uitgekeerde tractement alsnog uit te betalen; met authentiek en gelijktijdig afschrift., 1572; 61; 1 omslag
          - Stukken inzake verzoekschriften van de Raad van Financiën, voorgelegd aan de raadsheer Joachim Hopper of de landvoogd Alexander Farnese, hertog van Parma, uiteindelijk bestemd voor Filips II, om hen na de instelling van een Spaanse Rekenkamer weer in hun oude rechten te herstellen, 1572, 1574; minuten, eenvoudige en authentieke afschriften., (1572), (1574), 1580 en 16e eeuw; 62; 1 omslag
          - Rekest aan Filips II van Croonendaale, griffier van de Raad van Financiën, om naar aanleiding van het overlijden van don Luis de Requensens y Zuninga, landvoogd van de geünieerde provincies, de aangetaste rechten en bevoegdheden van de Raad van Finanicën opnieuw te bezien en te omschrijven; minuut., 1576; 63; 1 stuk
          - Brief van Matthias van Oostenrijk, landvoogd van de geünieerde provincies, om Johan van Walheim, kommies van de Rekenkamer ter auditie, waarnemend-tresorier, op te dragen aflossingsbrieven te verstrekken bij het innen van achterstallige belastingen (1578); afschriften., (1578), (1580) en z.d.; 64; 1 stuk
            In triplo.
          - Stukken betreffende een rekest van Johan Filips, vrijheer van Hohensaxen, ingediend bij de Staten-Generaal om achterstallige afrekeningen te vereffenen inzake tractement, pensioen en troepenwerving, 1587; met gunstig appointement, 1593; afschriften., 16e eeuw; 65; 1 omslag
            De Staten van Holland moesten hierin ook een bijdrage leveren.
          - Beschikking van de Raad van Financiën op een rekest, ingediend door de pachters uit Lilloo, om hen in verband met bestaande schulden vrij te stellen van bijzondere belastingen; concept., (1580); 66; 1 stuk
        - Bijzonder
          - Instructie voor André Hesselz. bij zijn benoeming door Frans, hertog van Anjou, landvoogd van de geünieerde provincies, tot tresorier-generaal van de domeinen en financiën; bekrachtigd door de Raad van Financiën, 1582; authentiek afschrift., 67; 1 stuk
          - Instructie voor Lancelot Parasis, raadsheer van de domeinen en financiën, bij zijn benoeming door Frans, hertog van Anjou, landvoogd van de geünieerde provincies, tot tresorier-generaal van de confiscaties; bekrachtigd door de Raad van Financiën, 1582; authentiek afschrift., 1584; 68; 1 stuk
          - Instructie voor Willem van Maulde bij zijn benoeming door Frans, hertog van Anjou, landvoogd van de geünieerde provincies, tot één der hoofden van de domeinen en financiën; bekrachtigd door de Raad van Financiën, 1582; afschrift., 16e eeuw; 69; 1 stuk
          - Instructie voor Arnout van Dorp, heer van Maasdam, bij zijn benoeming door Frans, hertog van Anjou, landvoogd van de geünieerde provincies, tot oppertoeziener en commissaris-generaal over de levensmiddelen, bekrachtigd door de Raad van Financiën, met een besluit van de Staten-Generaal, betreffende de benoeming van Jan van Corpels, heer van Littesart, als plaatsvervanger, 1582, 1583; afschriften., 1584; 70; 1 katern
          - Extract-resolutie van de Raad van Financiën, inzake de benoeming van Johan Asseliers door Frans, hertog van Anjou, landvoogd van de geünieerde provincies, tot auditeur; bekrachtigd door de Raad van Financiën, 1583; afschrift., 71; 1 stuk
          - Extract-resolutie van de Staten van Holland, overgeleverd aan de heren Otto van Egmond van Kenenburg, Floris Wijngaarden en Johan van Mathenesse, betreffende de volgorde van de steden voor het regelen van een renversaal voor prins Willem van Oranje., 1583; 72; 1 stuk
      - Militaire zaken, A.2.3
        - Artikelbrief, reglement van prins Willem van Oranje voor de hopman en de soldaten van het garnizoen, gelegerd voor (Zalt)bommel, 1572; afschrift., (1580); 73; 1 katern
        - Naamlijst van in 1576 gesneuvelde, vertrokken of weggelopen militairen; met een naamlijst van remplaçanten., 1577; 74; 1 katern
        - Brief van prins Willem van Oranje aan de Staten van Holland om in het belang van de Staten van Brabant zo snel mogelijk deel te nemen aan een door de Staten-Generaal uit te schrijven vergadering in verband met de oprichting van een leger; authentiek afschrift., 1581; 75; 1 stuk
        - Missive van Frans, hertog van Anjou, landvoogd van de geünieerde provincies, aan een onbekend persoon, vermoedelijk prins Willem van Oranje, waarin hij zich beklaagt over het moreel van de troepen, z.d.; afschrift., 16e eeuw; 76; 1 stuk
        - Brief van het stadsbestuur van Antwerpen aan de Staten-Generaal om de door de Spanjaarden belegerde stad met financiële en militaire hulp bij te staan en te bevrijden; afschrift., 1585; 77; 1 stuk
        - Ordonnantie voor Adolf, graaf van Nieuwenaar en Meurs, en George van Montigny, heer van Villers, uitgevaardigd door prins Willem van Oranje, betreffende de bewapening van de grensplaatsen, de bestraffing van soldaten zonder paspoort en het niet toestaan van belastingverlagingen; afschrift, 1586; 78; 1 stuk
  - Stukken betreffende buitenlandse aangelegenheden van de geünieerde provincies., B
    - Instructies voor Bernard de Merode, dr. Gerard Voet, François van Pronijnen, Charles van Utenhove en dr. Johan Dorre, om als gedeputeerden van prins Willem van Oranje en de Staten-Generaal, voorstellen te doen aan Gebhard Truchsess, aartsbisschop van Keulen, met betrekking tot de defensie van zijn gebieden., 1583; 79; 1 stuk